【裁判字號】    99,訴緝,4
【裁判日期】    990331
【裁判案由】    偽造文書等
【裁判全文】
臺灣士林地方法院刑事判決               99年度訴緝字第4號
    公  訴  人  臺灣士林地方法院檢察署檢察官
    被      告  甲○○
上列被告因偽造文書等案件，經檢察官提起公訴（97年度偵字第
9620號），因被告於準備程序中就犯罪事實為有罪陳述，經合議
庭裁定依簡式審判程序審理，本院判決如下：
    主  文
甲○○犯竊盜罪，共伍罪，各處拘役貳拾伍日，如易科罰金，均
以新臺幣壹仟元折算壹日；應執行拘役玖拾日，如易科罰金，以
新臺幣壹仟元折算壹日。又犯行使偽造私文書罪，處有期徒刑參
月，如易科罰金，以新臺幣壹仟元折算壹日，偽造在遠傳電信行
動電話門號申請書上之「戊○○」署押壹枚沒收。
    事  實
一、甲○○自民國96年6 月15日起迄97年5 月間，受僱丁○○擔
    任其所經營之「乙○○○○」（址設臺北市○○○路58號）
    店長，竟基於竊盜犯意，意圖為自己不法之所有，分別於96
    年12月23日、97年1 月1 日、97年2 月11日、97年4 月28日
    、97年5 月10日，徒手破壞店內之抽屜鎖頭（毀損部分未據
    告訴），而分別竊取抽屜內之現金新臺幣（下同）1 萬元、
    1 萬1 千元、2 萬2 千100 元、1 萬6 千300 元及8 千元得
    逞。
二、甲○○於97年5 月5 日起迄同年5 月8 日間，至丁○○之妻
    戊○○所經營之「兆聖通訊行」（址設臺北市○○○路○ 段
    23號）支援，竟基於竊盜、行使偽造私文書、詐欺得利之犯
    意，於不詳時日，開啟店內未上鎖之抽屜，竊得戊○○所有
    之國民身分證及健保卡影本各1 張，並於不詳時地，冒用戊○○之名義，在遠傳電信行動電話門號申請書上偽簽「戊○○」之署名1 枚，並將所竊得之戊○○國民身分證及健保卡
    影本各1 張黏貼其上，而偽造該申請書私文書，於同年5 月
    25日下午行使傳真予鴻琪科技有限公司，持向遠傳電信股份
    有限公司（下稱遠傳電信公司）冒名申請行動電話門號，著
    手於施用此等詐術申辦行動電話門號，欲詐得電信服務之不
    法利益，足以生損害於戊○○、遠傳電信公司對於客戶申辦
    行動電話門號資料管理之正確性，嗣經承辦人員發覺有異，
    始未詐得電信服務之不法利益。
三、案經乙○○○○、戊○○訴由臺北市政府警察局大同分局報
    告臺灣士林地方法院檢察署檢察官偵查起訴。
    理  由
一、本判決認定事實所引用之證據資料，業據當事人於本院審理
    中陳明同意引用為本案證據（見本院99年3 月10日審理筆錄
    ），本院審酌該等供述證據作成之情況，認為適當，且亦無
    其他違背法定程式而取證之情形，依刑事訴訟法第159 條之
    5 規定、第158 條之4 規定之反面解釋，均有證據能力，合
    先敘明。
二、上揭事實一、二，業據被告甲○○於審理中坦承不諱（見本
    院99年3 月10日審理筆錄）；而事實一部分，並經證人即合
    夥經營乙○○○○之丁○○及汪昇九、乙○○○○會計丙○○，分別於偵查中證述明確（見97年度偵字第9620號偵查卷
    附97年8 月4 日、10月17日、10月29日偵查筆錄），且有被
    告各次竊盜犯行後書立予乙○○○○之現金傳票共5 紙附卷
    可稽（見同上偵查卷第77至78頁），又事實二部分，並經證
    人戊○○於偵查中證述明確（見97年度偵字第9620號偵查卷
    附97年8 月4 日、10月17日偵查筆錄），且有偽造之遠傳電
    信行動電話門號申請書1 份（其上有偽造之「戊○○」署押
    1 枚，並貼有戊○○之國民身分證及健保卡影本各1 張）附
    卷可稽（見同上偵查卷第36頁）；綜上，足認被告於審理中
    出於任意性之自白，均與事實相符而堪採信。本件事證明確
    ，應依法論科。
三、論罪科刑：
(一)、１、核被告就事實一所為，均係犯刑法第320 條第1 項之竊
    盜罪。就事實二所為，係犯刑法第320 條第1 項之竊盜罪、
    同法第216 、210 條之行使偽造私文書罪，及同法第339 條
    第3 項、第2 項之詐欺得利未遂罪；被告偽造署押係偽造私
    文書之部分行為，而偽造私文書之低度行為復為行使偽造私
    文書之高度行為所吸收，均不另論罪。２、被告就事實二所
    為，係以一行為觸犯3 罪名，為想像競合犯，應依刑法第55
    條規定，從一重之行使偽造私文書罪論處；檢察官就事實二
    ，於起訴書之犯罪事實欄已載明被告竊取戊○○之國民身分
    證及健保卡，僅於所犯法條欄漏載被告成立竊盜罪，本院自
    應併予審究。３、被告就事實一所犯5 次竊盜罪，及就事實
    二所犯行使偽造私文書罪，時間有間、犯意各別，應予分論
    併罰。
(二)、爰審酌被告正值青壯，不思循正當途徑獲取財物，竟貪圖慾
    便而罹罪章，並無足取，惟念其於審理中坦承犯行，與告訴
    人達成和解，有和解書1 份在卷可參，暨被告犯罪之動機、
    目的、手段、生活狀況、品行、智識程度、犯罪所生之危害
    等一切情狀，分別量處如主文所示之刑，及諭知易科罰金之
    折算標準，並就事實一所處拘役定其應執行之刑，及諭知定
    應執行刑後易科罰金之折算標準，以茲懲戒。
(三)、偽造在遠傳電信行動電話門號申請書上之「戊○○」署押1
    枚，不問屬於犯人於否，應依刑法第219 條規定宣告沒收。
據上論斷，應依刑事訴訟法273 條之1 、第299 條第1 項前段，
刑法第216 條、第210 條、第320 條第1 項、第339 條第3 項、
第2 項、第55條、第51條第6 款、第41條第1 項前段、第219 條
，刑法施行法第1 條之1 ，判決如主文。
本案經檢察官葉乃瑋到庭執行職務
中    華    民    國    99    年    3     月    31    日
                  刑事第三庭法  官  孫  曉  青
上正本證明與原本無異。
如不服本判決應於送達後10日內向本院提出上訴狀。
                            書記官  林  蔚  菁
中    華    民    國    99    年    3     月    31    日
附錄本案論罪科刑法條全文
中華民國刑法第210條
偽造、變造私文書，足以生損害於公眾或他人者，處5 年以下有
期徒刑。
中華民國刑法第216條
行使第210 條至第215 條之文書者，依偽造、變造文書或登載不
實事項或使登載不實事項之規定處斷。
中華民國刑法第320條
意圖為自己或第3 人不法之所有，而竊取他人之動產者，為竊盜
罪，處5 年以下有期徒刑、拘役或500 元以下罰金。
意圖為自己或第3 人不法之利益，而竊佔他人之不動產者，依前
項之規定處斷。
前2 項之未遂犯罰之。
中華民國刑法第339條
意圖為自己或第3 人不法之所有，以詐術使人將本人或第3 人之
物交付者，處5 年以下有期徒刑、拘役或科或併科1 千元以下罰
金。
以前項方法得財產上不法之利益或使第3 人得之者，亦同。
前2 項之未遂犯罰之。

司法院資訊處製作；財團法人民間司法改革基金會備份。
